臺灣士林地方法院刑事判決　　　　　　　 100年度易字第47號
公　訴　人　臺灣士林地方法院檢察署檢察官
被　　　告　林萬雄
上列被告因毒品危害防制條例案件，經檢察官提起公訴（99年度
毒偵字第2253號），被告於本院準備程序中就被訴之事實為有罪
之陳述，當庭經裁定改依簡式審判程序審理並判決如下：
    主  文
林萬雄施用第二級毒品，處有期徒刑參月，如易科罰金，以新臺
幣壹仟元折算壹日。
    事  實
一、林萬雄前於民國87年間因施用毒品案件，經送觀察、勒戒後
    ，認無繼續施用毒品之傾向，於87年7 月2 日釋放出所，由
    本院以87年度易字第543 號判決免刑確定，於89年間又因施
    用毒品案件，經觀察、勒戒後，認有繼續施用毒品之傾向，
    再送強制戒治處所執行強制戒治，於89年12月13日停止強制
    戒治付保護管束，刑責部分經本院以89年度易字第937 號判
    決處有期徒刑6 月確定，復於經本院以90年度聲字第819 號
    裁定免除刑之執行。詎仍不知悔改，於前案觀察、勒戒執行
    完畢釋放後5 年內，再犯施用毒品罪，又經觀察、勒戒及強
    制戒治及遭法院判決有罪確定，復基於施用第二級毒品甲基
    安非他命之犯意，自99年10月25日晚間某時起至同月26日凌
    晨某時為止，於友人郭品德位於新北市汐止區○○○ 街12號
    2 樓住處內，以燃燒玻璃球產生煙霧之方式，施用第二級毒
    品甲基安非他命，嗣於99年10月26日晚間7 時50分許，在上
    開地點為警搜索查獲，經採集其尿液送驗，結果呈安非他命
    及甲基安非他命陽性反應，始悉上情。
二、案經新北市政府警察局汐止分局報告臺灣士林地方法院檢察
    署檢察官偵查起訴。
    理  由
一、本件被告林萬雄所犯為毒品危害防制條例第10條第2 項之罪
    ，核屬刑事訴訟法第273 條之1 第1 項所定死刑、無期徒刑
    、最輕本刑為3 年以上有期徒刑以外之罪，亦非高等法院管
    轄之第一審案件，而被告於本院行準備程序中就被訴事實為
    有罪之陳述，經告知被告簡式審判程序之旨並聽取當事人意
    見後，當庭裁定進行簡式審判程序，是本件之證據調查，依
    刑事訴訟法第273 條之2 規定，不受同法第159 條第1 項、
    第16 1條之2 、第161 條之3 、第163 條之1 及第164 條至
    第17 0條規定之限制，合先敘明。
二、上揭犯罪事實業據被告坦承不諱（見本院卷第19頁背面、第
    22頁正反面），而被告同意員警採尿後所採集之尿液，經送
    臺灣檢驗科技股份有限公司以「酵素免疫分析法」初步檢驗
    、「氣相層析質譜儀法」確認檢驗之檢驗結果，均呈安非他
    命、甲基安非他命陽性反應，此有上開該公司99年11月15日
    濫用藥物檢驗報告及尿液代碼表各1 份在卷可稽（見偵卷第
    23頁、第63頁），足認被告任意性自白核與事實相符，應堪
    採信。
三、按施用第一、二級毒品為犯罪行為，毒品危害防制條例第10
    條定有處罰明文。故施用第一、二級毒品者，依前揭規定本
    應科以刑罰。惟基於刑事政策，對合於一定條件之施用者，
    則依同條例第20條、第23條之規定，施以觀察、勒戒及強制
    戒治之保安處分。又毒品危害防制條例於92年7 月9 日修正
    公布，自93年1 月9 日施行，其中第20條、第23條將施用毒
    品之刑事處遇程序，區分為「初犯」及「5 年內再犯」、「
    5 年後再犯」。依其立法理由之說明：「初犯」，經觀察、
    勒戒或強制戒治後，應為不起訴處分或不付審理之裁定；經
    觀察、勒戒或強制戒治執行完畢釋放後，「5 年內再犯」者
    ，因其再犯率甚高，原實施之觀察、勒戒及強制戒治既已無
    法收其實效，爰依法追訴或裁定交付審理。至於經觀察、勒
    戒或強制戒治執行完畢釋放後，「5 年後再犯」者，前所實
    施之觀察、勒戒或強制戒治已足以遮斷其施用毒品之毒癮，
    為期自新及協助其斷除毒癮，仍適用「初犯」規定，先經觀
    察、勒戒或強制戒治之程序。從而依修正後之規定，僅限於
    「初犯」及「5 年後再犯」2 種情形，始應先經觀察、勒戒
    或強制戒治程序。倘被告於5 年內已再犯，經依法追訴處罰
    ，縱其第3 次（或第3 次以上）再度施用毒品之時間，在初
    犯經觀察、勒戒或強制戒治執行完畢釋放5 年以後，已不合
    於「5 年後再犯」之規定，且因已於「5 年內再犯」，顯見
    其再犯率甚高，原實施觀察、勒戒或強制戒治，已無法收其
    實效，即應依該條例第10條處罰（最高法院97年度第5 次刑
    庭會議決議可資參照），而被告前於87年間因施用毒品案件
    ，經送觀察、勒戒後，認無繼續施用毒品之傾向，於87年7
    月2 日釋放出所，由本院以87年度易字第543 號判決免刑確
    定，於89年間又因施用毒品案件，經觀察、勒戒後，認有繼
    續施用毒品之傾向，再送強制戒治處所執行強制戒治，於89
    年12月13日停止強制戒治付保護管束，刑責部分經本院以89
    年度易字第937 號判決處有期徒刑6 月確定，復於經本院以
    90年度聲字第819 號裁定免除刑之執行等情，有臺灣高等法
    院被告前案紀錄表在卷可參，顯見被告已於初次觀察、勒戒
    後5 年內再犯施用毒品之罪，並經追訴處罰，縱本次犯行係
    距離首次經觀察、勒戒執行完畢釋放5 年以後，揆諸上開說
    明，仍與毒品危害防制條例第20條第3 項所指「5 年後再犯
    」之情形不同，自應依法訴追審理。本件事證明確，被告犯
    行洵堪認定，應予依法論科。
四、核被告所為，係犯毒品危害防制條例第10條第2 項之施用第
    二級毒品罪，其持有甲基安非他命之低度行為，應為施用甲
    基安非他命之高度行為所吸收，不另論罪。爰審酌被告前已
    因施用毒品令入勒戒處所觀察、勒戒及強制戒治，猶不能斷
    絕毒癮而一再施用，於本次查獲時驗得尿液中毒品代謝物含
    量甚高，顯見其自制力薄弱，惟其施用毒品僅屬自殘行為，
    對於他人之法益尚無直接之侵害，及其犯後坦承犯行，態度
    尚稱良好等一切情狀，量處如主文所示之刑，並諭知易科罰
    金之折算標準，以示儆懲。至公訴人雖於論告書中具體求刑
    有期徒刑6 月，惟本院認以量處如主文所示之刑為適當，公
    訴人之求刑核屬過重，附此敘明。
據上論斷，應依刑事訴訟法第273 條之1 、第299 條第1 項前段
，毒品危害防制條例第10條第2 項，刑法第11條前段、第41條第
1項 前段，判決如主文。
本案經檢察官孟玉梅到庭執行職務
中    華    民    國   100    年    3     月    11    日
                  刑事第三庭法  官  劉育琳
以上正本證明與原本無異。
如不服本判決應於收受判決後10日內向本院提出上訴書狀，並應
敘述具體理由；其未敘述上訴之理由者，應於上訴期間屆滿後20
日內向本院補提理由書（均須按他造當事人之人數附繕本），切
勿逕送上級法院。
                            書記官  朱宮瑩
中    華    民    國   100    年    3     月    11    日
所犯法條：
毒品危害防制條例第10條第2項
施用第二級毒品者，處三年以下有期徒刑。